# 请教陈老师关于销售免征增值税

提问人：liufengwen 时间：2013-04-15 09:05:59
回复 快枪 的帖子
我公司是一金银花种植企业，销售货物免税，在开具普通发票时税务局要求我们把税率（13%）和税额填上，在会计上把税额计入营业外收入，销售免税农产品税率这一栏是否需要填列，有无具体规定？

回答人：chenyiwei
我理解不恰当，这是依发直接免征，而不是先征后返、即征即退等需经过国库退库的方式。